【裁判字號】    92,訴,1163
【裁判日期】    921027
【裁判案由】    毒品危害防制條例
【裁判全文】
臺灣桃園地方法院刑事判決                        九十二年度訴字第一一六三號
    公  訴  人  臺灣桃園地方法院檢察署檢察官
    被      告  甲○○
右列被告因違反毒品危害防制條例案件，經檢察官聲請簡易判決處刑（九十一年度毒
偵字第三三六五號），本院認不宜以簡易判決處刑改依通常程序審理，嗣再經本院裁
定依簡式審判程序，判決如左︰
    主  文
甲○○連續施用第一級毒品，處有期徒刑捌月。扣案之海洛因壹包（淨重零點肆壹公
克，包裝重零點貳參公克）、海洛因殘渣空袋伍個（無法析離）、有海洛因成分殘留
針筒壹支（無法析離），均沒收銷燬。又連續施用第二級毒品，處有期徒參月，扣案
之甲基安非他命壹包（淨重零點壹參公克，包裝重零點貳捌公克）沒收銷燬。應執行
有期徒刑玖月。扣案之海洛因壹包（淨重零點肆壹公克，包裝重零點貳參公克）、海
洛因殘渣空袋伍個（無法析離）、有海洛因成分殘留針筒壹支（無法析離）、甲基安
非他命壹包（淨重零點壹參公克，包裝重零點貳捌公克），均沒收銷燬。
    事  實
一、甲○○於民國八十一年十一月二十三日因業務過失傷害案件經本院判處有期徒刑
    四月，八十二年二月二十九日確定，八十二年五月二十日執行完畢，又於八十四
    年四月十八日因妨害自由等案件經台灣高等法院判處有期徒刑十月，八十四年五
    月十五日確定，八十五年十月八日執行完畢。於九十年八月十日因施用第二級毒
    品經本院以九十年度毒聲字第三四四六號裁定送觀察勒戒，因有繼續施用毒品傾
    向，於九十年八月二十八日經本院以九十年度毒聲字第三六二一號裁定令入戒治
    處所施以強制戒治一年，於九十一年八月二十七日交付保護管束期滿，並於九十
    一年九月二十七日經台灣桃園地方法院檢察署檢察官以九十一年度戒偵字第五○
    九號不起訴處分確定。惟甲○○又基於施用第一級毒品海洛因、第二級毒品安非
    他命之概括犯意，自九十一年十月底某日起至九十一年十二月三日止，在桃園縣
    楊梅鎮水美里水尾五九之一號友人楊壽清住處，連續多次，將第一級毒品海洛因
    摻入葡萄糖粉，並加入開水稀釋後，用注射針筒施打方式，施用第一級毒品海洛
    因，另自九十一年十月底某日起至九十一年十二月三日止，在上址友人楊壽清住
    處，連續多次，以吸食器燒烤吸煙之方式，施用第二級毒品安非他命，嗣於九十
    一年十二月三日下午五時許警方據報前往上址楊壽清住處搜索，現場查獲甲○○
    持有第一級毒品海洛因一包（淨重○．四一公克，包裝重○．二三公克）、有海
    洛因殘渣（無法析離）之空袋五個、第二級毒品安非他命一包（淨重○．一三公
    克，包裝重○．二八公克），甲○○所有用以施打海洛因，有海洛因殘留成分（
    無法析離）之注射針筒一支，經本院於九十一年十二月四日以九十一年度毒聲字
    第三五三六號裁定令甲○○入戒治處所施以強制戒治一年，甲○○送台灣新竹戒
    治所施以強制戒治，嗣經本院以九十二年度毒聲字第二三一四號裁定停止戒治，
    所餘戒治期間交付保護管束，而於九十二年八月十九日出台灣新竹戒治所。
二、案經桃園縣警察局楊梅分局報請臺灣桃園地方法院檢察署檢察官偵查聲請簡易判
    決處刑，經本院桃園簡易庭（九十二年度壢簡字第七七七號）認不宜以簡易判決
    處刑移本院改依通常程序審理，本院嗣裁定依簡式審判程序審理。
    理  由
一、按檢察官聲請以簡易判決處刑之案件，經法院認為有刑事訴訟法第四百五十一條
    之一第四項但書之情形者，應適用通常程序審判，刑事訴訟法第四百五十二條定
    有明文。又按刑事訴訟法業已修正而於九十二年二月六日經總統公布，同年九月
    一日起施行，修正後刑事訴訟法增訂第二百七十三條之一第一項規定除被告所犯
    為死刑、無期徒刑、最輕本刑為三年以上有期徒刑之罪、或高等法院管轄第一審
    案件者外，於審判期日前之程序進行中，被告先就被訴事實為有罪之陳述時，審
    判長得告知被告簡式審判程序之旨，並聽取當事人、代理人、辯護人及輔佐人之
    意見後，裁定進行簡式審判程序。經查，本件檢察官原聲請簡易判決處刑，經本
    院桃園簡易庭以被告前因施用毒品案件經強制戒治期滿，由台灣桃園地方法院檢
    察署檢察官於九十一年九月二十七日以九十一年度戒偵字第五○九號不起訴處分
    確定，被告復又連續施用第一級毒品海洛因及第二級毒品安非他命，不宜諭知易
    科罰金之有期徒刑，復不宜為緩刑宣告，而有刑事訴訟法第四百五十一條之一第
    四項但書之情形，依同法第四百五十二條規定，將全案移送本院刑事庭，改依通
    常程序審理，惟本件被告被訴毒品危害防制條例一案，非前開不得進行簡式審判
    程序之案件，經被告於本院審理時就被訴事實為有罪之陳述，且經本院告知被告
    簡式審判程序之旨，聽取被告之意見後，爰依右開刑事訴訟法第二百七十三條之
    一第一項之規定裁定改依簡式審判程序審判之，合先敘明。
二、右開事實，業據被告甲○○於警訊、偵查及本院調查審理時供認不諱，且被告於
    九十一年十二月三日下午五時為警逮捕所採取之尿液送請鑑驗結果，呈嗎啡陽性
    及甲基安非他命陽性反應，有法務部調查局檢驗通知書一紙在卷足稽，此外復有
    疑似第一級毒品海洛因白色末一包、有海洛因殘渣空袋五個、疑似安非他命結晶
    一包及注射針筒一支扣案為證，前揭扣案物品經送鑑驗結果，送鑑之疑似海洛因
    白色粉末一包，確含有第一級第六項海洛因成分，淨重○．四一公克，包裝重○
    ．二三公克，空袋五個有海洛因成分殘留，針筒一支有海洛因成分殘留，結晶一
    包含有第二級第八九項毒品甲基安非他命成分，淨重○．一三公克，包裝重○．
    二八公克，有九十二年七月七日調科壹字第○九二六二六一○二○○號法務部調
    查局檢驗通知書一紙在卷可稽，被告自白施用第一級毒品海洛因、第二級毒品安
    非他命犯行供承屬實，又被告於九十年八月十日因施用第二級毒品經本院以九十
    年度毒聲字第三四四六號裁定送觀察勒戒，因有繼續施用毒品傾向，於九十年八
    月二十八日經本院以九十年度毒聲字第三六二一號裁定令入戒治處所施以強制戒
    治一年，於九十一年八月二十七日交付保護管束期滿，並於九十一年九月二十七
    日經台灣桃園地方法院檢察署檢察官以九十一年度戒偵字第五○九號不起訴處分
    確定，有台灣桃園地方法院檢察署刑案資料查註記錄表、台灣高等法院被告全國
    前案紀錄表及九十一年度戒偵字第五○九號不起訴處分書在卷可稽，其於五年內
    再犯毒品危害防制條例第十條第一項、第二項之罪甚明。事證明確，被告犯行洵
    堪認定，應依法論科。
三、核被告所為係犯毒品危害防制條例第十條第一項之施用第一級毒品罪及同條例第
    十條第二項之施用第二級毒品罪。被告施用第一、二級毒品前之持有第一、二級
    毒品行為，其持有之低度行為應被施用之高度行為所吸收，故不再論其非法持有
    第一、二級毒品罪。被告多次施用毒品海洛因、安非他命犯行，均時間緊接，方
    法相同，係觸犯構成要件相同之罪名，顯係基於概括犯意為之，皆應依刑法第五
    十六連續犯規定論以一施用第一級毒品罪、施用第二級毒品罪，並均加重其刑。
    被告所犯上開二罪間方法不同，行為互異，可認係分別起意，應予分論併罰。爰
    審酌被告經觀察、勒戒、強制戒治後仍再犯罪，顯見戒毒意志不堅，及其犯罪戕
    害自身，尚無害及他人，且犯罪後坦承犯行，態度良好等一切情狀，酌情各量處
    如主文所示之刑，並合併定應執行之刑。扣案之海洛因一包（淨重○．四一公克
    ，包裝重○．二三公克）、海洛因殘渣空袋五個（無法析離）、有海洛因成分殘
    留針筒一支（無法析離）、甲基安非他命一包（淨重○．一三公克，包裝重○．
    二八公克），均為查獲毒品，依毒品危害防制條例第十八條第一項前段規定沒收
    銷燬之。
據上論斷，應依刑事訴訟法第四百五十二條、第二百七十三條之一第一項、第二百九
十九條第一項前段，毒品危害防制條例第十條第一項、第二項、第十八條第一項前段
，刑法第十一條前段、第五十六條、第五十一條第五款，判決如主文。
本案經檢察官鍾和憲到庭執行職務。
中      華      民      國    九十二    年      十      月    二十七    日
                                台灣桃園地方法院刑事第五庭
                                          法  官  林婷立
右正本證明與原本無異。
如不服本判決，應於判決送達後十日內向本院提出上訴狀( 應附繕本 )，上訴於臺灣
高等法院。
                                          書記官  楊鳳滿
中      華      民      國    九十二     年      十     月      三十    日
附錄本案論罪科刑法條全文：
毒品危害防制條例第十條第一項：
施用第一級毒品者，處六月以上五年以下有期徒刑。
施用第二級毒品者，處三年以下有期徒刑。


司法院資訊處製作；財團法人民間司法改革基金會備份。
